臺灣臺北地方法院民事裁定
111年度北簡字第10976號
原      告  郭書吟  

被      告  仁愛賦玉大廈管理委員會


法定代理人  黃春生  
訴訟代理人  羅翠慧律師
上列當事人間請求損害賠償事件，本院裁定如下：
    主  文
原告應於本裁定送達後十日內，查報訴之聲明關於請求被告應以
不侵害七樓住戶權益之修繕方式將台北市○○區○○路○段○巷○弄○號
頂樓之公共平台、女兒牆、格柵及外牆等共有部分修復至台北市
○○區○○路○段○巷○弄○號七樓房屋不漏水所需價額，如未查報，則
以新臺幣壹佰陸拾伍萬元計算；並加計新臺幣肆拾壹萬元後，依
民事訴訟法第七十七條之十三所定費率計算，扣除已繳裁判費後
補繳裁判費，逾期即駁回其訴。
    理  由
一、按核定訴訟標的之價額，以起訴時之交易價額為準；無交易
    價額者，以原告就訴訟標的所有之利益為準，民事訴訟法第
    77條之1第2項定有明文。又以一訴主張數項標的者，其價額
    合併計算之，同法第77條之2第1項前段亦有明文。
二、經查，本件原告訴之聲明為：「被告應以不侵害七樓住戶權
    益之修繕方式將台北市○○區○○路○段0巷0弄00號頂樓之公共
    平台、女兒牆、格柵及外牆等共有部分（下稱系爭共有部分
    ）修復至台北市○○區○○路○段0巷0弄00號7樓房屋（下稱系爭
    房屋）不漏水為止，並應給付原告新臺幣（下同）41萬元，
    及自起訴狀繕本送達翌日起至清償日止，按年息5%計算之利
    息。」其中聲明關於系爭共有部分修繕至不漏水狀態，應以
    施作修繕工程之費用計算此部分訴訟標的金額，惟原告未於
    訴狀內載明施作修繕工程費用所需價額之證明，致本院無從
    核定該部分訴訟標的價額；原告另請求被告給付41萬元，及
    自起訴狀繕本送達翌日起至清償日止，按年息5%計算之利息
    部分，係依侵權行為損害賠償法則請求被告賠償其於系爭房
    屋因漏水造成之財物損害，核與聲明關於修繕漏水之請求並
    無主從之分，勝敗又非必屬一致，自均須予以徵收裁判費。
    又本件原告起訴係屬以一訴主張數項訴訟標的，而應合併計
    算訴訟標的價額。茲依同法第436條第2項、第249條第1項但
    書規定，限原告於收受本裁定送達10日內陳報第1項聲明關
    於修繕系爭共有部分之訴訟標的價額，並提出修復費用估價
    單，以查報系爭不動產訴訟標的價額（未查報標的價額者，
    應參照同法第77條之12規定，先以不得上訴第三審之最高利
    益額數即165萬元為訴訟標的價額），加計前開請求損害賠
    償部分之訴訟標的價額41萬元後，並依民事訴訟法第77條之
    13所定費率，按本件訴訟標的價額計算，扣除已繳裁判費後
    補繳裁判費，逾期未補繳，即駁回原告之訴。
三、據上論結，依民事訴訟法第249條第1項但書，裁定如主文。
中　　華　　民　　國　　111 　年　　8 　　月　　3 　　日
  　　　　　　　　臺灣臺北地方法院臺北簡易庭　　　　　　
                              法  官　李宜娟
以上為正本係照原本作成。
如不服本裁定關於核定訴訟標的價額部分，應於裁定送達後10日
內向本院提出抗告狀，並繳納抗告費新臺幣1,000 元；其餘關於
命補繳裁判費部分，不得抗告。
中　　華　　民　　國　　111 　年　　8 　　月　　3 　　日
　　　　　　　　　　　　　  　書記官  官逸嫻